---
title: "CAMPANHAS MAIO 2022"
output:
  html_document: default
  pdf_document: default
date: "`r format(Sys.time(), '%d %B, %Y')`"
---
```{r global_options, include = FALSE}
options(width = 100)
knitr::opts_chunk$set(echo = FALSE, warning = FALSE, message = FALSE,
                      cache = FALSE, tidy = FALSE, size = "small")


```

<link href='https://fonts.googleapis.com/css?family=Abel' rel='stylesheet'>
<link href='https://fonts.googleapis.com/css?family=Alegreya Sans SC' rel='stylesheet'>
<style>

.main-container {
  max-width: 1200px;
  margin-left: auto;
  margin-right: auto;
}

P{
font:'Alegreya Sans SC';font-size: 17px;
}

h3 { 
	font-family: 'Abel';font-size: 25px;
	margin-bottom: 0; 
	font-weight: bold;
}

h4 { 
	font-family: 'Abel';font-size: 22px;
	margin-bottom: 0; 
	font-weight: bold;
	color:#8a8a8a;
}

h5 { 
	font-family: 'Abel';font-size: 20px;
	margin-bottom: 0; 
	font-weight: bold;
	color:#b5b5b5;
}
	
	
hr {
 border-top: 2px dotted grey;
}	

</style>



```{r}
library(DBI)
library(tidyverse)
library(lubridate)
library(googlesheets4)
library(scales)
con2 <- dbConnect(odbc::odbc(), "reproreplica")
```

<h3>TOTAL DE BONIFICAÇÕES EM MAIO 2022: 45.427 </h3>
</br>
<h4>TOTAL DE BONIFICAÇÕES EM ABRIL 2022: 38.834 </h4>
</br>


<p>Esse documento é uma análise visual da atividade em bonificações em cartões Alelo dos últimos 12 meses. Posteriormente análises mais elaboradas serão feitas.</p>

<p>As bonificações estão segmentadas por tipo sendo que a maior proporção de bonificações está alocada nas campanhas Insigne, seguida de perto as bonificações em rebates</p>

<p></p>

```{r echo=FALSE,fig.width = 7,fig.height =4}
RESULT_GERAL <- read_sheet("1TIlc2UCW9Cz1wVyXe9Fp6WgopDOROJfDkdJUPSWwxek",
                             sheet = "RESUMODADOS") 


RESULT_GERAL %>% mutate(PROP=percent(BONUS/sum(BONUS)))%>% 
  ggplot(.,aes(x=reorder(CAMPANHAS,BONUS),BONUS,fill=CAMPANHAS)) + geom_bar(stat = "identity") + 
  geom_text(aes(label=format(BONUS,big.mark=","),hjust=-0.1)) + 
  geom_text(aes(label=format(PROP,big.mark=","),hjust=1.5)) + 
  coord_flip() +
  scale_y_continuous(limits = c(0,22000)) +
  theme(axis.text.x = element_blank(),
        axis.title.x = element_blank(),
        axis.title.y = element_blank(),
        axis.ticks.y = element_blank(),
        axis.ticks.x = element_blank(),
        axis.text.y=element_blank(),
        panel.grid = element_blank(),
        legend.position = "top",
        text = element_text(size=15)
  ) + scale_fill_manual(values=c("#275f96","#328c62","#db884c","#8d8d8d"))


```

<hr>

<p>A bonificação em campanhas Insigne têm crescido este ano.A média dos últimos 3 meses é de 18k </p>

```{r echo=FALSE,fig.width = 11,fig.height =4}

RESULT_INSIGNE <- read_sheet("1TIlc2UCW9Cz1wVyXe9Fp6WgopDOROJfDkdJUPSWwxek",
                       sheet = "INSIGNE") 


RESULT_INSIGNE %>% ggplot(.,aes(DATE,VALOR,fill=DATE)) + geom_bar(stat = "identity") + 
  geom_text(aes(label=format(VALOR,big.mark=","),vjust=-0.1)) + 
  scale_x_datetime(date_breaks = "month",date_labels = "%b/%Y",expand = c(0.01,0.01)) +
  scale_y_continuous(expand = c(0,0),limits = c(0,22000)) + 
  scale_fill_datetime(low="#b7c9dc",high = "#092e53") +
  theme(axis.text.x = element_text(size = 14),
                      axis.title.x = element_blank(),
                      axis.title.y = element_blank(),
        axis.text.y = element_blank(),
        axis.ticks.y = element_blank(),
        panel.grid = element_blank(),
        legend.position = "none"
        ) + labs(title = "Bonificações Insigne")
```


<HR>

<p>A bonificação em rebates tem sido bem linear, com uma média de 15k e pouca variação, concentrada em 3 basicamente clientes. </p>

```{r, echo=FALSE,fig.width = 11,fig.height =4}

RESULT_REBATES <- read_sheet("1TIlc2UCW9Cz1wVyXe9Fp6WgopDOROJfDkdJUPSWwxek",
                             sheet = "REBATES") 


RESULT_REBATES %>% ggplot(.,aes(DATE,VALOR,fill=DATE)) + geom_bar(stat = "identity") + 
  geom_text(aes(label=format(VALOR,big.mark=","),vjust=-0.1)) + 
  scale_x_datetime(date_breaks = "month",date_labels = "%b/%Y",expand = c(0.01,0.01)) +
  scale_y_continuous(expand = c(0,0),limits = c(0,22000)) + 
  scale_fill_datetime(low="#eabb99",high = "#a34400") +
  theme(axis.text.x = element_text(size = 13),
        axis.title.x = element_blank(),
        axis.title.y = element_blank(),
        axis.text.y = element_blank(),
        axis.ticks.y = element_blank(),
        panel.grid = element_blank(),
        legend.position = "none"
  ) + labs(title = "Bonificações Rebates")

```



<HR>

<p>A bonificação em campanhas pontuais ao contrário tem tido grande variação em 12 meses mas nos últimos 3 meses tem caido.</p>

```{r, echo=FALSE,fig.width = 11,fig.height =4}

OUTRAS_CAMPANHAS <- read_sheet("1TIlc2UCW9Cz1wVyXe9Fp6WgopDOROJfDkdJUPSWwxek",
                             sheet = "OUTRAS CAMPANHAS") 


OUTRAS_CAMPANHAS %>% ggplot(.,aes(DATE,VALOR,fill=DATE)) + geom_bar(stat = "identity") + 
  geom_text(aes(label=format(VALOR,big.mark=","),vjust=-0.1)) + 
  scale_x_datetime(date_breaks = "month",date_labels = "%b/%Y",expand = c(0.01,0.01)) +
  scale_y_continuous(expand = c(0,0),limits = c(0,15000)) + 
  scale_fill_datetime(low="#99c5b1",high = "#004e2a") +
  theme(axis.text.x = element_text(size = 14),
        axis.title.x = element_blank(),
        axis.title.y = element_blank(),
        axis.text.y = element_blank(),
        axis.ticks.y = element_blank(),
        panel.grid = element_blank(),
        legend.position = "none"
  )  + labs(title = "Bonificações em Outras Campanhas")


```



<HR>

<p>Campanhas retroativas têm sido maior problema com grande variação mês a mês. Em 2022 houve um aumento notável e Maio foi o maior valor pago. Após as novas regras é esperado que esse valor diminua consideravelmente.</p>

```{r, echo=FALSE,fig.width = 11,fig.height =4}

RETROATIVOS <- read_sheet("1TIlc2UCW9Cz1wVyXe9Fp6WgopDOROJfDkdJUPSWwxek",
                               sheet = "RETROATIVOS") 


RETROATIVOS %>% ggplot(.,aes(DATE,VALOR,fill=DATE)) + geom_bar(stat = "identity") + 
  geom_text(aes(label=format(VALOR,big.mark=","),vjust=-0.1)) + 
  scale_x_datetime(date_breaks = "month",date_labels = "%b/%Y",expand = c(0.01,0.01)) +
  scale_y_continuous(expand = c(0,0),limits = c(0,15000)) + 
  scale_fill_datetime(low="#b3b3b3",high = "#1a1a1a") +
  theme(axis.text.x = element_text(size = 14),
        axis.title.x = element_blank(),
        axis.title.y = element_blank(),
        axis.text.y = element_blank(),
        axis.ticks.y = element_blank(),
        panel.grid = element_blank(),
        legend.position = "none"
  ) + labs(title = "Bonificações Retroativos")

```





