---
title: "CAMPANHAS MAIO 2022"
output:
  html_document: default
  pdf_document: default
date: "`r format(Sys.time(), '%d %B, %Y')`"
---
```{r global_options, include = FALSE}
options(width = 100)
knitr::opts_chunk$set(echo = FALSE, warning = FALSE, message = FALSE,
                      cache = FALSE, tidy = FALSE, size = "small")


```

<link href='https://fonts.googleapis.com/css?family=Abel' rel='stylesheet'>
<link href='https://fonts.googleapis.com/css?family=Alegreya Sans SC' rel='stylesheet'>
<style>

.main-container {
  max-width: 1200px;
  margin-left: auto;
  margin-right: auto;
}

P{
font:'Alegreya Sans SC';font-size: 25px;
}

h3 { 
	font-family: 'Abel';font-size: 25px;
	margin-bottom: 0; 
	font-weight: bold;
}

h4 { 
	font-family: 'Abel';font-size: 22px;
	margin-bottom: 0; 
	font-weight: bold;
	color:#8a8a8a;
}
	
hr {
 border-top: 2px dotted grey;
}	

</style>



```{r}
library(DBI)
library(tidyverse)
library(lubridate)
library(googlesheets4)
library(scales)
con2 <- dbConnect(odbc::odbc(), "reproreplica")
```

<h3>TOTAL DE BONIFICAÇÕES EM MAIO 2022: 45.427 </h3>
</br>
<h4>TOTAL DE BONIFICAÇÕES EM ABRIL 2022: 38.834 </h4>
</br>

<p>A maior proporção de bonificações está alocada nas campanhas Insigne, seguida de perto as bonificações em rebates</p>

<p></p>

```{r echo=FALSE,fig.width = 7,fig.height =4}
RESULT_GERAL <- read_sheet("1TIlc2UCW9Cz1wVyXe9Fp6WgopDOROJfDkdJUPSWwxek",
                             sheet = "RESUMODADOS") 


RESULT_GERAL %>% mutate(PROP=percent(BONUS/sum(BONUS)))%>% 
  ggplot(.,aes(x=reorder(CAMPANHAS,BONUS),BONUS,fill=CAMPANHAS)) + geom_bar(stat = "identity") + 
  geom_text(aes(label=format(BONUS,big.mark=","),hjust=-0.1)) + 
  geom_text(aes(label=format(PROP,big.mark=","),hjust=1.5)) + 
  coord_flip() +
  scale_y_continuous(limits = c(0,22000)) +
  theme(axis.text.x = element_blank(),
        axis.title.x = element_blank(),
        axis.title.y = element_blank(),
        axis.ticks.y = element_blank(),
        axis.ticks.x = element_blank(),
        axis.text.y=element_blank(),
        panel.grid = element_blank(),
        legend.position = "top",
        text = element_text(size=15)
  ) + scale_fill_manual(values=c("#1b85b8","#5a5255","#559e83","#ae5a41"))

```

<hr>

<p>Resultado mensal bonificação </p>

```{r echo=FALSE,fig.width = 11,fig.height =4}

RESULT_INSIGNE <- read_sheet("1TIlc2UCW9Cz1wVyXe9Fp6WgopDOROJfDkdJUPSWwxek",
                       sheet = "INSIGNE") 


RESULT_INSIGNE %>% ggplot(.,aes(DATE,VALOR,fill=DATE)) + geom_bar(stat = "identity") + 
  geom_text(aes(label=format(VALOR,big.mark=","),vjust=-0.1)) + 
  scale_x_datetime(date_breaks = "month",date_labels = "%b/%Y",expand = c(0.01,0.01)) +
  scale_y_continuous(expand = c(0,0),limits = c(0,22000)) + 
  scale_fill_datetime(low="#cce5e5",high = "#004c4c") +
  theme(axis.text.x = element_text(size = 13),
                      axis.title.x = element_blank(),
                      axis.title.y = element_blank(),
        axis.text.y = element_blank(),
        axis.ticks.y = element_blank(),
        panel.grid = element_blank(),
        legend.position = "none"
        )
```


<HR>


```{r, echo=FALSE,fig.width = 11,fig.height =4}

RESULT_REBATES <- read_sheet("1TIlc2UCW9Cz1wVyXe9Fp6WgopDOROJfDkdJUPSWwxek",
                             sheet = "REBATES") 


RESULT_REBATES %>% ggplot(.,aes(DATE,VALOR,fill=DATE)) + geom_bar(stat = "identity") + 
  geom_text(aes(label=format(VALOR,big.mark=","),vjust=-0.1)) + 
  scale_x_datetime(date_breaks = "month",date_labels = "%b/%Y",expand = c(0.01,0.01)) +
  scale_y_continuous(expand = c(0,0),limits = c(0,22000)) + 
  scale_fill_datetime(low="#ffd9d4",high = "#b22e1d") +
  theme(axis.text.x = element_text(size = 14),
        axis.title.x = element_blank(),
        axis.title.y = element_blank(),
        axis.text.y = element_blank(),
        axis.ticks.y = element_blank(),
        panel.grid = element_blank(),
        legend.position = "none"
  ) + labs(title = "Rebates", subtitle = "bonificações mensais")
```


