---
title: "CAMPANHAS OUTUBRO 2022"
output:
  html_document: default
  pdf_document: default
date: "`r format(Sys.time(), '%d %B, %Y')`"
---
```{r global_options, include = FALSE}
options(width = 100)
knitr::opts_chunk$set(echo = FALSE, warning = FALSE, message = FALSE,
                      cache = FALSE, tidy = FALSE, size = "small")
```

<link href='https://fonts.googleapis.com/css?family=Abel' rel='stylesheet'>
<link href='https://fonts.googleapis.com/css?family=Alegreya Sans SC' rel='stylesheet'>
<style>

.main-container {
  max-width: 1200px;
  margin-left: auto;
  margin-right: auto;
}

P{
font:'Alegreya Sans SC';font-size: 17px;
}


   .red-text {
     color: red;
   }
   
  .green-text {
     color: green;
   }  

h3 { 
	font-family: 'Abel';font-size: 25px;
	margin-bottom: 0; 
	font-weight: bold;
}

h4 { 
	font-family: 'Abel';font-size: 22px;
	margin-bottom: 0; 
	font-weight: bold;
	color:#8a8a8a;
}

h5 { 
	font-family: 'Abel';font-size: 20px;
	margin-bottom: 0; 
	font-weight: bold;
	color:#b5b5b5;
}
	
	
hr {
 border-top: 2px dotted grey;
}	

.square  {
  font:'Alegreya Sans SC';font-size: 17px;
  background-color:#f7f7b5;
  border-radius: 6px;
  min-height: auto;
  max-width:auto;
  --shadow: 1px 1px 1px 1px rgb(0 0 0 / 0.25);
  box-shadow: var(--shadow);
  counter-increment: item;
  display: flex;
  justify-content: left;
  align-items: left;
  margin-bottom:20px;
  margin-top:40px;
  padding:10px;
  
}

</style>



```{r}
library(DBI)
library(tidyverse)
library(lubridate)
library(googlesheets4)
library(scales)
con2 <- dbConnect(odbc::odbc(), "reproreplica")
```

<h3>TOTAL DE BONIFICAÇÕES EM OUTUBRO 2022: 51.836  </h3>
</br>
<h4>TOTAL DE BONIFICAÇÕES EM SETEMBRO 2022: 60.653 </h4>
</br>


<p>Esse documento é uma análise visual da atividade de campanhas com bonificação em cartões Alelo. </p>

<hr>

<div class=square style="--shadow: rgba(0, 0, 0, 0.16) 0px 1px 4px, #f2f227 0px 0px 0px 1px;">

<P>As bonificações de OUTUBRO tiveram uma queda de -14.54% em relação ao mês anterior e um aumento de  38,76% em relação ao mesmo mês do ano passado. </br></p>

</div>

```{r echo=FALSE,fig.width = 11,fig.height =5}
RESULT_GERAL <- read_sheet("1iuh-YjQaRwJOCJR0l2_07IFkshclEBrks8DqbuXdzh0",
                           sheet = "RESUMODADOS") 


RESULT_GERAL %>% mutate(PROP=percent(BONUS/sum(BONUS)))%>% 
  ggplot(.,aes(x=reorder(CAMPANHAS,BONUS),BONUS,fill=CAMPANHAS)) + geom_bar(stat = "identity") + 
  geom_text(aes(label=format(BONUS,big.mark=","),hjust=-0.1)) + 
  geom_text(aes(label=format(PROP,big.mark=","),hjust=1.5)) + 
  coord_flip() +
  scale_y_continuous(limits = c(0,22000)) +
  theme(axis.text.x = element_blank(),
        axis.title.x = element_blank(),
        axis.title.y = element_blank(),
        axis.ticks.y = element_blank(),
        axis.ticks.x = element_blank(),
        axis.text.y=element_blank(),
        panel.grid = element_blank(),
        legend.position = "top",
        text = element_text(size=15)
  ) + scale_fill_manual(values=c("#275f96","#328c62","#db884c","#8d8d8d","#f0dc82","#4d9385"))


```

<hr>


<div class=square style="--shadow: rgba(0, 0, 0, 0.16) 0px 1px 4px, #f2f227 0px 0px 0px 1px;">

As bonificações Insigne diminuiram em Outubro -8% em relação ao mês anterior.

</div>


```{r echo=FALSE,fig.width = 11,fig.height =4}

RESULT_INSIGNE <- read_sheet("1iuh-YjQaRwJOCJR0l2_07IFkshclEBrks8DqbuXdzh0",
                             sheet = "INSIGNE") 


RESULT_INSIGNE %>% 
  filter(floor_date(DATE,"day")>=floor_date(Sys.Date() %m-% months(13), 'month')) %>% 
  
  ggplot(.,aes(DATE,VALOR,fill=DATE)) + geom_bar(stat = "identity") + 
  geom_text(aes(label=format(VALOR,big.mark=","),vjust=-0.1)) + 
  scale_x_datetime(date_breaks = "month",date_labels = "%b/%Y",expand = c(0.01,0.01)) +
  scale_y_continuous(expand = c(0,0),limits = c(0,22000)) + 
  scale_fill_datetime(low="#b7c9dc",high = "#092e53") +
  theme(axis.text.x = element_text(size = 14),
        axis.title.x = element_blank(),
        axis.title.y = element_blank(),
        axis.text.y = element_blank(),
        axis.ticks.y = element_blank(),
        panel.grid = element_blank(),
        legend.position = "none"
  ) + labs(title = "Bonificações Insigne")
```


<div class=square style="--shadow: rgba(0, 0, 0, 0.16) 0px 1px 4px, #f2f227 0px 0px 0px 1px;">
Vendas Insigne caíram -17% em Outubro em relação ao mês anterior. 
</div>



```{r echo=FALSE,fig.width = 8,fig.height =5}
RESULT_INSIGNE2 <- read_sheet("1iuh-YjQaRwJOCJR0l2_07IFkshclEBrks8DqbuXdzh0",
                              sheet = "INSIGNE2") 


RESULT_INSIGNE2  %>% 
  filter(floor_date(DATE,"day")>=floor_date(Sys.Date() %m-% months(13), 'month')) %>%
  
  ggplot(.,aes(DATE,VALOR,fill=TIPO)) + geom_bar(stat = "identity",position = "dodge2") + 
  geom_text(aes(label=format(VALOR,big.mark=",")),position = position_dodge2(width =0.7),vjust=-0.1,size=5) + 
  scale_x_datetime(date_breaks = "month",date_labels = "%b/%Y",expand = c(0.01,0.01)) +
  scale_y_continuous(expand = c(0,0),limits = c(0,250000)) +
  scale_fill_manual(values = c("#6b8197","#092e53"))+
  theme(axis.text.x = element_text(size = 14),
        axis.title.x = element_blank(),
        axis.title.y = element_blank(),
        axis.text.y = element_blank(),
        axis.ticks.y = element_blank(),
        panel.grid = element_blank(),
        legend.position = "none"
  ) + labs(title = "Vendas Insigne X Bonificações Insigne")
```




<HR>

<div class=square style="--shadow: rgba(0, 0, 0, 0.16) 0px 1px 4px, #f2f227 0px 0px 0px 1px;">

As bonificações em rebates cresceram 44,46% % em relação ao mês anterior. Mais 1 cliente foi adicionado, agora são 4.

</div>

```{r, echo=FALSE,fig.width = 11,fig.height =4}

RESULT_REBATES <- read_sheet("1iuh-YjQaRwJOCJR0l2_07IFkshclEBrks8DqbuXdzh0",
                             sheet = "REBATES") 

RESULT_REBATES %>% 
  filter(floor_date(DATE,"day")>=floor_date(Sys.Date() %m-% months(13), 'month')) %>%
  ggplot(.,aes(DATE,VALOR,fill=DATE)) + geom_bar(stat = "identity") + 
  geom_text(aes(label=format(VALOR,big.mark=","),vjust=-0.1)) + 
  scale_x_datetime(date_breaks = "month",date_labels = "%b/%Y",expand = c(0.01,0.01)) +
  scale_y_continuous(expand = c(0,0),limits = c(0,22000)) + 
  scale_fill_datetime(low="#eabb99",high = "#a34400") +
  theme(axis.text.x = element_text(size = 13),
        axis.title.x = element_blank(),
        axis.title.y = element_blank(),
        axis.text.y = element_blank(),
        axis.ticks.y = element_blank(),
        panel.grid = element_blank(),
        legend.position = "none"
  ) + labs(title = "Bonificações Rebates")

```


<HR>

<div class=square style="--shadow: rgba(0, 0, 0, 0.16) 0px 1px 4px, #f2f227 0px 0px 0px 1px;">
As bonificações em Varilux caíram -9,49% em Outurbro em relação ao mês anterior.     
</div>

```{r, echo=FALSE,fig.width = 6,fig.height =4}

RESULT_VLX <- read_sheet("1iuh-YjQaRwJOCJR0l2_07IFkshclEBrks8DqbuXdzh0",
                             sheet = "VARILUX") 


RESULT_VLX %>% ggplot(.,aes(DATE,VALOR,fill=DATE)) + geom_bar(stat = "identity") + 
  geom_text(aes(label=format(VALOR,big.mark=","),vjust=-0.1)) + 
  scale_x_datetime(date_breaks = "month",date_labels = "%b/%Y",expand = c(0.01,0.01)) +
  scale_y_continuous(expand = c(0,0),limits = c(0,15000)) + 
  scale_fill_datetime(low="#469771",high = "#328c62") +
  theme(axis.text.x = element_text(size = 12),
        axis.title.x = element_blank(),
        axis.title.y = element_blank(),
        axis.text.y = element_blank(),
        axis.ticks.y = element_blank(),
        panel.grid = element_blank(),
        legend.position = "none"
  ) + labs(title = "Bonificações Varilux")

```

<hr>

<div class=square style="--shadow: rgba(0, 0, 0, 0.16) 0px 1px 4px, #f2f227 0px 0px 0px 1px;">

<p>Apenas R$30 foram pagos em Outubro em outras campanhas.</p>

</div>


```{r, echo=FALSE,fig.width = 5,fig.height =3}

OUTRAS_CAMPANHAS <- read_sheet("1iuh-YjQaRwJOCJR0l2_07IFkshclEBrks8DqbuXdzh0",
                               sheet = "OUTRAS CAMPANHAS") 



OUTRAS_CAMPANHAS %>% 
  filter(floor_date(DATE,"day")>=floor_date(Sys.Date() %m-% months(13), 'month')) %>%
  ggplot(.,aes(DATE,VALOR,fill=DATE)) + geom_bar(stat = "identity") + 
  geom_text(aes(label=format(VALOR,big.mark=","),vjust=-0.1)) + 
  scale_x_datetime(date_breaks = "month",date_labels = "%b/%Y",expand = c(0.01,0.01)) +
  scale_y_continuous(expand = c(0,0),limits = c(0,1500)) + 
  scale_fill_datetime(low="#99c5b1",high = "#004e2a") +
  theme(axis.text.x = element_text(size = 14),
        axis.title.x = element_blank(),
        axis.title.y = element_blank(),
        axis.text.y = element_blank(),
        axis.ticks.y = element_blank(),
        panel.grid = element_blank(),
        legend.position = "none"
  )  + labs(title = "Bonificações em Outras Campanhas")


```



<HR>

<div class=square style="--shadow: rgba(0, 0, 0, 0.16) 0px 1px 4px, #f2f227 0px 0px 0px 1px;">

<p>As bonificações retroativas cresceram 29% em Outubro comparado com o mês anterior.</p>
</div>

```{r, echo=FALSE,fig.width = 11,fig.height =4}

RETROATIVOS <- read_sheet("1iuh-YjQaRwJOCJR0l2_07IFkshclEBrks8DqbuXdzh0",
                          sheet = "RETROATIVOS") 


RETROATIVOS %>% 
  filter(floor_date(DATE,"day")>=floor_date(Sys.Date() %m-% months(13), 'month')) %>%
  ggplot(.,aes(DATE,VALOR,fill=DATE)) + geom_bar(stat = "identity") + 
  geom_text(aes(label=format(VALOR,big.mark=","),vjust=-0.1)) + 
  scale_x_datetime(date_breaks = "month",date_labels = "%b/%Y",expand = c(0.01,0.01)) +
  scale_y_continuous(expand = c(0,0),limits = c(0,10000)) + 
  scale_fill_datetime(low="#b3b3b3",high = "#1a1a1a") +
  theme(axis.text.x = element_text(size = 14),
        axis.title.x = element_blank(),
        axis.title.y = element_blank(),
        axis.text.y = element_blank(),
        axis.ticks.y = element_blank(),
        panel.grid = element_blank(),
        legend.position = "none"
  ) + labs(title = "Bonificações Retroativos")

```





